台灣苗栗地方法院刑事判決　　　　　　　　　　　　　九十一年度易字第四六號
　　公　訴　人　臺灣苗
　　被　　　告　玄○○
右列被告因恐嚇等案件，經檢察官提起公訴（九十年度偵字第九九九號），本院判決
如左：
    主  文
玄○○共同連續意圖為自己不法之所有，以恐嚇使人將本人之物交付，處有期徒刑壹
年拾月。
    事  實
一、玄○○與ｎ○○（ｎ○○犯行部分，業經台灣高等法院台中分院於九十年七月三
    十一日以九十年度上易字第一五一三號判處其共同連續意圖為自己不法之所有，
    以恐嚇使人將本人之物交付，處有期徒刑一年六月確定在案，現正執行中）共同
    意圖為自己不法之所有，並基於竊盜之概括犯意聯絡，自民國八十八年三月間起
    ，至八十九年十一月三十日止，前往苗栗縣三義鄉附近山區架設高空障礙網，連
    續攔截竊取甲○○等人（如附表一）所有，在空中過往之賽鴿。得手後，復共同
    意圖為自己不法之所有，並基於恐嚇取財之概括犯意聯絡，由玄○○以向不知情
    之吳俊賢借得之0000000000行動電話及ｎ○○所有之０三七─八七二
    四三九號、0000000000號行動電話及公共電話等，連續撥打賽鴿腳環
    上所留的電話，向甲○○等人恐嚇須以每隻平均約新台幣（下同）一千五百元至
    二千伍佰元不等之代價，將贖款匯至渠等所指定之不知情之劉原光所有郵局帳戶
    ，局號為０九三０００─五，帳號０六三一六三─七號，戶名為劉原光內，始得
    取回鴿子，使甲○○等人（如附表一），唯恐無法取回鴿子，而先後將贖金匯入
    上開帳戶，其等所有的賽鴿始被釋回。其迨因Ｆ○○接獲之勒贖電話顯示前開0
    000000000號行動電話號碼，報警於八十九年十二月十四日下午四時三
    十分許，持搜索票前往苗栗縣三義鄉勝興村水美五號ｎ○○住處搜索，在ｎ○○
    皮包內扣得前開劉原光所有提款卡一張，並在房間衣櫥裏內扣得上開郵局存款簿
    一本（提款卡一張及郵局存款簿業經執行檢察官在ｎ○○前述案件發還劉原光）
    ，而循線查獲玄○○。
二、案經臺灣苗栗地方法院檢察署檢察官自動檢舉偵查起訴。
    理  由
一、訊據被告玄○○矢口否認涉犯右揭竊盜、恐嚇取財犯行，辯稱：伊僅幫ｎ○○提
    領過現金多次、及提供伊向吳俊賢借用0000000000行動電話給ｎ○○
    撥打而己，對於ｎ○○偷鴿子再向鴿主勒贖取款一事，均不知情云云。惟查：
（一）右揭事實，迭據共犯ｎ○○於其本身涉犯之恐嚇取財等案件審理時及本院本案
      審理時供稱：伊前於八十七年二月間，開始竊取鴿子，再向鴿主勒索現金，叫
      他們將錢匯入伊指定之劉原光所有局號為０九三０００─五，帳號０六三一六
      三─七號，戶名為劉原光之郵局帳號內，起先是請玄○○幫忙伊領錢，但玄○
      ○不知道原因，他事後知道，即自八十八年三月間起，至八十九年十一月三十
      日止，在起訴書附表所列次數，他每次均有參與，也曾一起去買鴿網，伊於八
      十九年五月十八日至同年六月九日，曾因施用毒品案件至臺灣苗栗看守所執行
      觀察勒戒，斯時提款卡及存款簿均交由玄○○保管等語甚明（參見劉原光因共
      犯本案犯行部分，先經起訴，台灣高等法院台中分院於九十年七月三十一日以
      九十年度上易字第一五一三號判處其共同連續意圖為自己不法之所有，以恐嚇
      使人將本人之物交付，處有期徒刑一年六月確定在案之相關卷宗，其中本院九
      十年度易字第一二六號卷第一三四頁筆錄、台灣高等法院台中分院九十年度上
      易字第一五一三號卷二五、二六頁卷《原本核對無訛，影本附卷》、本案之九
      十年偵字第九九九號偵查卷第三六頁反面、三七頁偵訊筆錄、本院本案卷第二
      四、二五、二七、三十至三二頁審理筆錄），核與附表一所示被害人甲○○等
      人指訴其所有鴿子如何遭竊、其等為了取回鴿子，如何在接獲行竊人電話後，
      依其指定匯款金額、方式匯款等情節、證人即劉原光證稱：郵局存款簿、提款
      卡係由ｎ○○保管，且帳戶亦均由ｎ○○使用，曾見玄○○與ｎ○○一同至三
      義街上買網子，他們二人常在一起，常一起上山等語（參見九十年度偵字第九
      九九號卷第三八頁筆錄）、證人吳俊賢證稱：於八十八年間，曾將其所有之0
      000000000號行動電話借予玄○○使用後，即未再取回，玄○○曾告
      知伊至山上網鴿可以賺錢，亦曾向伊借用郵局帳戶，但伊怕他借帳戶是要用來
      讓鴿主匯錢的，所以伊拒絕了，伊亦曾見玄○○購買網子等語（參見同偵卷第
      六九頁正、反面筆錄）均相符合，並有被害人原郵局匯款單影本及頭份郵局調
      閱前揭劉原光郵局帳戶之資金往來明細表在卷足憑。
（二）被告自承曾載ｎ○○至三義鄉○○路之五金行買網子等物，亦曾在ｎ○○住處
      田裡見過綁有腳環之賽鴿，大約有十二、三隻，ｎ○○並未飼養鴿子參加比賽
      ，伊曾將向吳俊賢借得之0000000000行動電話借給ｎ○○使用，ｎ
      ○○於八十九年五月十八日至同年六月九日曾因施用毒品案件至臺灣苗栗看守
      所執行觀察勒戒，確實有將提款卡及存款簿交給伊保管，伊亦多次提領等語（
      （參見同偵卷第四頁，本院卷三四、三五頁筆錄），參以被告ｎ○○確實因施
      用毒品案件，於八十九年五月十八日至同年六月九日，至臺灣苗栗看守所執行
      觀察勒戒，此有法務部在監在押資料一份在卷可稽，而這段時間尚有被害人Ｎ
      ○○、ｑ○○、Ｊ○○、Ｙ○○等人連續遭勒贖而匯款入前開帳，此有被害人
      Ｎ○○、ｑ○○、Ｊ○○、Ｙ○○之指訴筆錄（附於本院前述劉原光八十九年
      易字第五一九七號卷第一二八頁正、反面、一三二頁正、反面、第一三四正、
      反面筆錄）、被害人ｑ○○、Ｊ○○、Ｙ○○之匯款單（附於本院同卷第一三
      三頁、一三五頁、一五一頁），此必定非ｎ○○所為甚明，則被告辯稱：伊僅
   代為領錢，並未參與竊鴿、勒贖鴿主云云，顯與常情不合，不足採信。
（三）況被告自承與ｎ○○並無糾紛等語（參見本院卷三五、三六頁筆錄），核與ｎ
      ○○所供其二人並無糾紛，只想實話實說等語相符（參見本院卷二三頁、三十
      頁筆錄），而ｎ○○犯行部分亦已判決確定，現正執中，此業經本院調借臺灣
      苗栗地方法院檢察署九十年執更字第七三０號全卷查核無訛，ｎ○○實無為圖
      謀一己訴訟利益之動機攀誣他人之必要，本院認對於案情相互牽連而未經合併
      審判之其他共犯即ｎ○○所為之不利共犯玄○○之陳述，因與事實相符，足可
      憑信。
（四）綜上所述，共犯ｎ○○對於被告有於右揭架設鴿網竊取賽鴿進而恐嚇取財之犯
    罪事實供承明確之陳述，核與被害人甲○○等人（如附表一）及證人吳俊賢、劉
    原光在警訊時指述之情節相符，並有被害人原郵局匯款單影本及頭份郵局調閱右
    揭劉原光郵局帳戶之資金往來明細表在卷可稽，被告所辯復不足憑採，則本案被
    告確有共同竊取如附表所示被害人賽鴿後，據以向被害人恐嚇取財等情，事証已
    明確，被告犯行已經證明。
二、核被告玄○○與ｎ○○共同架設鴿網竊取鴿子，再按鴿子腳環上的電話號碼向飼
   主要求贖款得手，所為係犯刑法第三百二十條第一項之普通竊盜罪及同法第三百
    四十六條第一項之恐嚇取財罪。被告與ｎ○○間，就竊盜及恐嚇取財罪間，均有
    犯意之聯絡及行為之分擔，為共同正犯。其先後多次之竊盜及恐嚇取財犯行，均
    觸犯構成要件相同之罪名，且係基於概括犯意所為，為連續犯，應依同法第五十
    六條之規定分別論以普通竊盜罪一罪及恐嚇取財罪一罪，並加重其刑。被告竊取
    賽鴿的目的係向被害人要求贖款，其所犯上開二罪間有方法目的之牽連關係，依
    同法第五十五條之規定從一重以恐嚇取財罪處斷。雖公訴檢察官於本案審理時，
    擴張被告犯罪事實為：「自八十七年三月間起，尚連續犯如附表二所示四件竊取
    被害人ｒ○○等人鴿子後，恐嚇取財犯行」等語，惟本院審酌共犯ｎ○○初雖曾
    供稱：被告玄○○於其為擄鴿勒贖一個月後參與，惟其之後已一再更正：伊之前
    稱：玄○○於其為擄鴿勒贖一個月後參與等語，是指請玄○○幫忙伊領錢，當時
    玄○○尚不知伊擄鴿勒贖，是於八十八年三月以後，才知道，進而一同參與等語
    甚明（參見九十年度偵字第九九九號卷第三六頁反面筆錄，本院卷第二四頁、二
    七頁、二八頁、三十、三一頁筆錄），則本案除共犯ｎ○○之前不甚明確之供述
    外，並無其他證據佐證被告確有參與公訴檢察官擴充前述事實，本院仍認被告此
    部分犯行尚不足以證明，惟因此部分與前揭有罪犯行部分，公訴檢察官認有連續
    犯之裁判上一罪關係，爰不另為無罪之諭知。爰審酌被告之素行、犯罪動機、其
    犯罪時間長達近二年，得手共七十八次之多，被害人多達近八十人，犯罪所生危
    害實屬重大，所得利益甚鉅，犯後竟仍不知坦承犯行，態度不佳暨檢察官予以從
    重量刑之請求等一切情狀，量處如主文所示之刑以示儆懲。另被告犯罪用之劉原
    光所有郵局存款簿一本及提款卡一張係為案外人劉原光所有，並非被告所有，且
    業經執行檢察官在共犯ｎ○○案執行時，發還劉原光，此有執行卷宗在卷可參，
    爰不為宣告沒收之諭知，附此敘明。
三、據上論斷，應依刑事訴訟法第二百九十九條第一項前段、刑法第二十八條、第五
    十六條、第三百二十條第一項、第三百四十六條第一項、第五十五條、罰金罰鍰
    提高標準條例第一條前段，判決如主文。
本案經檢察官黃棋安到庭執行職務。
中      華      民      國     九十一    年     八      月    二十七    日
    臺灣苗栗地方法院刑事第二庭
                                           法  官  黃  賢  婷
右正本證明與原本無異。
如不服本判決，應於判決送達後十日內向本院提出上訴狀( 應附繕本 )。
                                           書記官  陳  文  聰
中      華      民      國     九十一    年     八      月    二十七    日
附錄：
刑法第三百二十條第一項
意圖為自己或第三人不法之所有，而竊取他人之動產者，為竊盜罪，處五
年以下有期徒刑、拘役或五百元以下罰金。
刑法第三百四十六條第一項
意圖為自己或第三人不法之所有，以恐嚇使人將本人或第三人之物交付者
，處六月以上五年以下有期徒刑，得併科一千元以下罰金。
附表一：
編號    被害人                      匯款日期                    匯款金額
  １、  甲○○                     八十八年三月十三日           二千元
  ２、  壬○○                     八十八年七月二十八日         四千元
  ３、  巳○○                     八十八年八月二十日           一千五百元
  ４、  Ｈ○○                     八十八年八月二十七日         二千元
  ５、  Ａ○○○（匯款人姓名「陳 八十八年八月二十七日     共計四千五百元
                  英）
  ６、  Ｈ○○                     八十八年八月二十七日         二千元
  ７、  Ｘ○○                     八十八年八月三十日           二千元
  ８、  Ｗ○○                     八十八年九月一日             一千元
  ９、  宙○○（匯款人姓名「范正   八十八年九月二日             二千元
                宏」）
１０、  Ｍ○○                     八十八年九月二日             二千元
１１、  ｈ○○（匯款人姓名「上將   八十八年九月二日             一萬元
                」）
１２、  Ｚ○○                     八十八年九月二日             二千元
１３、  ｌ○○                     八十八年九月二日         二千五百元
１４、  丑○○                     八十八年九月二日         一千五百元
１５、  Ｒ○○（匯款人姓名「林國   八十八年九月二日         二千零十元
                川」）
１６、  辰○○                     八十八年九月二日             四千元
１７、  ｍ○○（匯款人姓名「劉源   八十八年九月八日             四千元
                清」）
１８、  寅○○                     八十八年九月十五日       一千五百元
１９、  ｅ○○                     八十八年九月十六日           二千元
２０、  Ｐ○○（匯款人姓名「鄭文   八十八年九月十七日           四千元
                君」）
２１、  ｗ○○（匯款人姓名「林淑   八十八年九月十七日           五千元
                美」）
２２、  宇○○                     八十八年九月十七日           七千元
２３、  Ｕ○○                     八十八年九月十七日           四千元
２４、  ｆ○○                     八十八年九月二十日           一千五百
２５、  Ｅ○○                     八十八年十月二日             三千元
２６、  湯成鑫                     八十八年十月二日             一千五百元
２７、  ｄ○○（匯款人姓名「何雅惠」八十八年十月二日            一千五百元
２８、  卯○○（匯款人姓名「蕭富杉
                」）              八十八年十月二日              一千五百元
２９、  Ｖ○○                    八十八年十月四日              一千五百元
３０、  洪致富                    八十八年十月六日      二千元
３１、  Ｋ○○○（匯款人姓名「許   八十八年十月八日             二千元
                  勝吉」）
３２、  戊○○                     八十八年十月十一日           二千元
３３、  ｏ○○                     八十八年十月十一日           一千元
３４、  ｓ○○（匯款人姓名「鄭     八十八年十月十二日           一千五百元
                耀宗「）
３５、  Ｂ○○                     八十八年十月十三日           二千元
３６、  Ｑ○○（匯款人姓名「翁     八十八年十月十三日           一千五百元
                美香」）
３７、  辛○○（匯款人姓名「李     八十八年十月十三日           二千元
                先生」）
３８、  己○○（匯款人姓名「林     八十八年十月十五日           一千五百元
                春枝」）
３９、  酉○○                     八十八年十月十五日           四千元
４０、  ｊ○○                     八十八年十月十五日           二千元
４１、  ｋ○○                     八十八年十月十五日           二千元
４２、  ｐ○○                     八十八年十月十五日           一千五百元
４３、  Ｇ○○（匯款人姓名「莊」） 八十八年十月十五日           二千元
４４、  Ｉ○○                     八十八年十月三十日           六千元
４５、  Ｓ○○                     八十八年十月三十日           四千元
４６、  楊火城                     八十八年十一月一日           二千元
４７、  黃○○                     八十八年十一月一日           二千元
４８、  亥○○（匯款人姓名「邱美   八十八年十一月一日           二千元
                華」）
４９、  子○○                     八十八年十一月八日           二千元
５０、  申○○                     八十八年十一月八日           二千元
５１、  ｔ○○                     八十九年四月十七日           二千元
５２、  ａ○○                     八十九年四月二十日           一千五百元
５３、  ｂ○○（匯款人姓名「邱開   八十九年四月二十日           二千元
                蓮」）
５４、  ｕ○○                     八十九年四月二十一日         二千元
５５、  ｘ○○                     八十九年四月二十一日         二千元
５６、  天○○     八十九年四月二十三日         二千元
５７、  Ｌ○○                     八十九年四月二十四日         二千元
５８、  丙○○                     八十九年四月二十六日         二千元
５９、  丁○○                     八十九年四月二十六日         二千元
６０、  癸○○○（匯款人姓名「
                  李明彥）        八十九年四月二十六日         一千八百元
６１、  ｖ○○                     八十九年五月一日             二千元
６２、  庚○○                     八十九年五月十一日           一千五百元
６３、  Ｃ○○                     八十九年五月十一日           二千元
６４、  ａ○○                     八十九年五月十二日           一千五百元
６５、  Ｎ○○                     八十九年五月二十二日         二千零六元
６６、  ｑ○○                     八十九年五月二十二日         二千零四元
６７、  Ｊ○○                     八十九年五月二十二日         二千零二元
６８、  Ｙ○○                     八十九年六月二日             二千元
６９、  ｉ○○                     八十九年六月二十二日 二千元
７０、  未○○                     八十九年七月十八日           五千五百元
７１、  地○○                     八十九年七月二十六日         二千元
７２、  Ｔ○○                     八十九年七月二十八日         二千元
７３、  Ｆ○○                     八十九年八月四日             二千元
７４、  ｇ○○                     八十九年八月十六日           七千元
７５、  乙○                       八十九年十月二十三日         六千元
７６、  ｃ○○                     八十九年十月二十三日         二千元
７７、  Ｄ○○                     八十九年十月二十三日         二千元
７８、  午○○                     八十九年十一月三十日         二千元
附表二
編號    被害人                      匯款日期                    匯款金額
１、    ｒ○○                    八十七年三月九日              一萬一千元
２、    Ｏ○                      八十七年五月二十七日          二萬元
３、    張玉梅                    八十七年八月二十七日         二千五百元
４、    戌○○（匯款人姓
        名「阿明」        八十七年八月二十八日        一千五百元
